【裁判字號】    97,消債更,363
【裁判日期】    971002
【裁判案由】    更生事件
【裁判全文】
臺灣板橋地方法院民事裁定           97年度消債更字第363號
聲  請  人  甲○○
代  理  人  乙○○律師
上列當事人聲請消費者債務清理事件，本院裁定如下：
    主  文
債務人甲○○自中華民國九十七年十月二日下午四時起開始更生
程序。
本件得由司法事務官進行更生程序。
    理  由
一、按法院開始更生程序之裁定，應載明其年、月、日、時，並
    即時發生效力，消費者債務清理條例第45條第1項定有明文。
二、本件債務人主張：其有不能清償情事，於民國95年間提出債
    權人清冊，以書面向最大債權金融機構中國信託商業銀行請
    求共同協商債務清償方案，並95年6 月成立協商，每月應繳
    金額新臺幣（下同）21,351元，因聲請人原與配偶共同從事
    農作，平均每月營業額為15萬元，扣除相關水、電費、土地
    租金、農藥、肥料費、人工薪資等約105,000 元，聲請人夫
    妻2 人收入共約45,000元，故聲請人平均每月收入約22,500
    元。因聲請人於95年10月腰部脊椎滑脫，不堪長期粗重工作
    ，而終止農作，休養約8 個月。97年初迄今改與配偶一同於
    市場擺攤賣小皮包飾品等，每月營業額約10萬元，營業成本
    約64,000元，夫妻2 人每月收入約36,000元，故聲請人平均
    每月收入約18,000元，然聲請人尚有一子、一女需扶養，且
    所居住之房屋係聲請人之姊所承租，聲請人一家4 口需分擔
    房屋租金、管理費、水電瓦斯費等約每月1 萬元，另每月需
    支出聲請人之膳食費早、午餐約1,200 元、晚餐每月菜錢約
    5,000 元、子女健保費每人659 元、午餐費子女2 人為1,08
    0 元、女兒安親班費用4,000 元、子女2 人早餐費約2,300
    元，合計上開支出，除聲請人早、午餐由聲請人負擔，其餘
    支出聲請人與配偶各分擔一半，故聲請人每月支出金額約為
    12,597元。因此，聲請人每月收入已不足維持最低基本生活
    ，而有不可歸責於己致繼續履行協商內容有重大困難之事由
    。又其無擔保或無優先權之債務總額未逾1,200 萬元，復未
    經法院裁定開始清算程序或宣告破產，爰向本院聲請更生等
    語。經查：債務人所主張之上開事實，業據提出協議書、戶
    籍謄本、財團法人金融聯合徵信中心徵信報告書、債權人清
    冊、財產及收入狀況說明書、房屋租賃契約書影本、財政部
    台灣省北區國稅局財產歸屬資料清單、財政部台灣省北區國
    稅局95至96年度綜合所得稅各類所得資料清單、三星診所診
    斷證明書、元復醫院診斷證明書、土地（房屋）買賣契約書
    影本、存摺影本等件為證。此外，本件又查無債務人有消費
    者債務清理條例第6 條第3 項、第8 條或第46條各款所定駁
    回更生聲請之事由存在，則債務人聲請更生，應屬有據，爰
    裁定如主文第一項。並依消費者債務清理條例第16條第2項
    規定，命本件得由司法事務官進行更生程序，爰裁定如主文
    第二項。
中    華    民    國    97    年    10    月    2     日
              民事第一庭    法      官  黃信樺
上為正本係照原本作成
本裁定不得抗告
本裁定已於97年10月2日下午4時公告。
中    華    民    國    97    年    10    月    2     日
                            書  記  官  李佳靜


司法院資訊處製作；財團法人民間司法改革基金會備份。
